臺灣臺北地方法院民事判決　　　　　　 100年度重訴字第33號
原　　　告　陳其昌
　　　　　　翁育民
　　　　　　吳婌華原名陳吳婌.
　　　　　　趙春元
　　　　　　鄭能奮
　　　　　　溫秀香
　　　　　　詹秋碧
　　　　　　游何梅蘭
　　　　　　粘春居
　　　　　　周進財
　　　　　　洪陳多
　　　　　　洪允能
　　　　　　洪文誼
　　　　　　洪丙丁
　　　　　　侯源成
　　　　　　黃蓮鳳
共　　　同
訴訟代理人　林金鈴律師
被　　　告　日商清水營造工程股份有限公司台灣分公司（清水
　　　　　　建設株式會社台灣支店）
法定代理人　石原公ISHIH.
被　　　告　太平洋建設股份有限公司
法定代理人　章啟光
共　　　同
訴訟代理人　劉曦光律師
上列當事人間請求損害賠償等事件，本院於中華民國100年11月1
日言詞辯論終結，判決如下：
    主  文
被告應連帶給付原告如附表「應給付金額」欄所示金額，及自民
國九十九年九月二十四日起止至清償日止，按年息百分之五計算
之利息。
原告其餘之訴駁回。
訴訟費用由被告連帶負擔十分之一，餘由原告依附表「訴訟費用
負擔」欄所載比例負擔。
本判決第一項得假執行。但被告如以附表「預供擔保金額」欄所
載金額預供擔保，得免為假執行。
原告其餘假執行之聲請駁回。
    事實及理由
一、原告起訴主張：
  (一)坐落新北市○○區○○段552-1至552-5、553-6至553-8地號
    土地上之門牌號碼為新北市○○區○○路4段252號1樓至4樓
    、254號1樓至5樓、256號1、2、5樓、258號1樓至4樓及第
    260號1樓至2樓房屋分別為原告陳其昌、翁育民、吳婌華（
    陳吳婌華）、趙春元、鄭能奮、溫秀香、詹秋碧、游何梅蘭
    、粘春居、周進財、洪陳多、洪允能、洪文誼、洪丙丁、侯
    源成所有，且原告上開房屋位於「臺北都會區捷運系統計劃
    蘆洲線」CL700A標（下稱系爭工程）之蘆洲線上，而被告則
    為系爭工程之聯合承攬商。詎因被告之施工，致原告上開房
    屋受有損害，被告等應依民法第184條第1項前段、第185條
    規定連帶負賠償責任。
  (二)原告因此所受損害，分述如下：
  1.陳其昌部分：1,549,438元
    (1)因房屋受損而須回復原狀之費用：162,500元（150,000＋
      12,500元）
    (2)因屋損而導致房屋交易價值貶損之損害：1,386,938元
  2.翁育民部分：1,464,986元
    (1)因房屋受損而須回復原狀之費用：925,700元（913,200＋
      12,500＝925,700）
    (2)因屋損而導致房屋交易價值貶損之損害：538,286元
  3.吳婌華（原名陳吳婌華）部分：875,865元
    (1)因房屋受損而須回復原狀之費用：362,500元（350,000＋
      12,500＝362,500）
    (2)因屋損而導致房屋交易價值貶損之損害：513,365元
  4.趙元春部分：810,913元
    (1)因房屋受損而須回復原狀之費用：312,500元（300,000＋
      12,500＝312,500）
    (2)因屋損而導致房屋交易價值貶損之損害：498,413元
  5.鄭能奮部分：2,230,479元
    (1)因房屋受損而須回復原狀之費用：218,000元（58,000＋
      12,500＋135,000＋12,500＝218,000）
    (2)因屋損而導致房屋交易價值貶損之損害：2,013,479元（
      1,471,095＋542,384＝2,013,479）
  6.溫秀香部分：779,773元
    (1)因房屋受損而須回復原狀之費用：262,500元（250,000＋
      12,500 ＝262,500）
    (2)因屋損而導致房屋交易價值貶損之損害：517,273元
  7.詹秋碧部分：689,707元
    (1)因房屋受損而須回復原狀之費用：187,500元（175,000＋
      12,500 ＝187,500）
    (2)因屋損而導致房屋交易價值貶損之損害：502,207元
  8.游何梅蘭部分：729,641元
    (1)因房屋受損而須回復原狀之費用：242,500元（230,000＋
      12,500 ＝242,500）
    (2)因屋損而導致房屋交易價值貶損之損害：487,141元
  9.粘春居部分：2,528,479元
    (1)因房屋受損而須回復原狀之費用：515,000元（210,000＋
      40,000＋12,500＋200,000＋40,000＋12,500＝515,000）
    (2)因屋損而導致房屋交易價值貶損之損害：2,013,479元（
      1,471,095＋542,384＝2,013,479）
  10.周進財部分：829,641元
    (1)因房屋受損而須回復原狀之費用：342,500元（290,000＋
      40,000 ＋12,500＝342,500）
    (2)因屋損而導致房屋交易價值貶損之損害：487,141元
  11.洪陳多部分：1,883,195元
    (1)因房屋受損而須回復原狀之費用：412,100元（390,000＋
      9,600 ＋12,500＝412,100）
    (2)因屋損而導致房屋交易價值貶損之損害：1,471,095元
  12.洪允能部分：744,484元
    (1)因房屋受損而須回復原狀之費用：202,100元（180,000＋
      9,600 ＋12,500＝202,100）
    (2)因屋損而導致房屋交易價值貶損之損害：542,384元
  13.洪文誼部分：769,373元
    (1)因房屋受損而須回復原狀之費用：252,100元（230,000＋
      9,600 ＋12,500＝252,100）
    (2)因屋損而導致房屋交易價值貶損之損害：517,273元
  14.洪丙丁部分：754,307元
    (1)因房屋受損而須回復原狀之費用：252,100元（230,000＋
      9,600 ＋12,500＝252,100）
    (2)因屋損而導致房屋交易價值貶損之損害：502,207元
  15.侯源成部分：2,448,479元
    (1)因房屋受損而須回復原狀之費用：435,000元（225,000＋
      210,000＝435,000）
    (2)因屋損而導致房屋交易價值貶損之損害：2,013,479元（
      1,471,095＋542,384＝2,013,479）
  16.黃蓮鳳部分則為因被告等之侵權行為致原告黃蓮鳳3個月無
    法工作之損失計690,000元。
  (三)聲明為：
  1.被告應連帶給付原告陳其昌1,549,438元，及自起訴狀繕本
    送達翌日起至清償日止，按年息5%計算之利息。
  2.被告應連帶給付原告翁育民1,464,986元，及自起訴狀繕本
    送達翌日起至清償日止，按年息5%計算之利息。
  3.被告應連帶給付原告吳婌華（原名陳吳婌華）875,865元，
    及自起訴狀繕本送達翌日起至清償日止，按年息5%計算之利
    息。
  4.被告應連帶給付原告趙春元810,913元，及自起訴狀繕本送
    達翌日起至清償日止，按年息5%計算之利息。
  5.被告應連帶給付原告鄭能奮2,230,479元，及自起訴狀繕本
    送達翌日起至清償日止，按年息5%計算之利息。
  6.被告應連帶給付原告溫秀香779,773元，及自起訴狀繕本送
    達翌日起至清償日止，按年息5%計算之利息。
  7.被告應連帶給付原告詹秋碧689,707元，及自起訴狀繕本送
    達翌日起至清償日止，按年息5%計算之利息。
  8.被告應連帶給付原告游何梅蘭729,641元，及自起訴狀繕本
    送達翌日起至清償日止，按年息5%計算之利息。
  9.被告應連帶給付原告粘春居2,528,479元，及自起訴狀繕本
    送達翌日起至清償日止，按年息5%計算之利息。
  10.被告應連帶給付原告周進財829,641元，及自起訴狀繕本送
    達翌日起至清償日止，按年息5%計算之利息。
  11.被告應連帶給付原告洪陳多1,883,195元，及自起訴狀繕本
    送達翌日起至清償日止，按年息5%計算之利息。
  12.被告應連帶給付原告洪允能744,484元，及自起訴狀繕本送
    達翌日起至清償日止，按年息5%計算之利息。
  13.被告應連帶給付原告洪文誼769,373元，及自起訴狀繕本送
    達翌日起至清償日止，按年息5%計算之利息。
  14.被告應連帶給付原告洪丙丁754,307元，及自起訴狀繕本送
    達翌日起至清償日止，按年息5%計算之利息。
  15.被告應連帶給付原告侯源成2,448,479元，及自起訴狀繕本
    送達翌日起至清償日止，按年息5%計算之利息。
  16.被告應連帶給付原告黃蓮鳳690,000元，及自起訴狀繕本送
    達翌日起至清償日止，按年息5%計算之利息。
  17.願供擔保請准宣告假執行。
二、被告則以：被告承攬系爭工程期間雖發生鄰損事件，惟被告
    業已委託台北市土木技師公會進行修復鑑定，則原告請求賠
    償之受損內容是否均為被告施工所造成，自應由原告舉證證
    明。甚且，原告陳其昌於鄰損發生時從未向被告主張有受損
    情事，且陳其昌所有之房屋現已出租第三人經營便利商店，
    足認其並無因被告施工導致房屋受損，益證本件原告等所稱
    之損害是否確為被告施工所造成，應由原告再行舉證證明。
    又，原告請求之金額遠超出台北市土木技師公會鑑定報告之
    修復金額，且多無支出憑證，則原告就其所請求之金額與被
    告施工有何因果關係，尚待原告舉證證明，甚且原告請求之
    金額尚包括非所有權人且無因果關係之收入損失，足見原告
    請求之金額實不足採。原告另提出之大華不動產估價師聯合
    事務所之估價報告係以房屋受損未修復之情形作估價基礎，
    惟原告業已請求修復費用，則房屋修復後即可回復原有之狀
    況，估價報告以房屋受損未修復時之比對基礎即不存在。且
    房屋之交易價值如何係受市場行情之波動等因素影響而不確
    定，況且上開房屋因捷運路線經過，價值勢將大漲，自無市
    價受損之可能等語置辯，並聲明：(一)原告之訴駁回。(二)如受
    不利判決，願供擔保請准宣告免為假執行。
三、得心證之理由：
    經查坐落新北市○○區○○段552-1至552-5、553-6至553-8
    地號土地上之門牌號碼為新北市○○區○○路4段252號1樓
    至4樓、254號1樓至5樓、256號1、2、5樓、258號1樓至4樓
    及第260號1樓至2樓房屋分別為原告陳其昌、翁育民、吳婌
    華（陳吳婌華）、趙春元、鄭能奮、溫秀香、詹秋碧、游何
    梅蘭、粘春居、周進財、洪陳多、洪允能、洪文誼、洪丙丁
    、侯源成所有，且原告上開房屋位於系爭工程之蘆洲線上，
    而被告則為系爭工程之聯合承攬商，業據原告提出土地、建
    物謄本，且為被告所不爭執，堪信為真正。惟原告主張被告
    應依民法第184條第1項前段、第185條規定連帶給付原告如
    附表所示「請求金額」欄之數額，則為被告所否認，是本件
    之爭點厥為：(一)原告所有之房屋是否因被告等之施工而受有
    損害？(二)如認是，則原告得請求之金額為若干？
  (一)原告所有之房屋是否因被告等之施工而受有損害？
  1.按當事人主張有利於己之事實者，就其事實有舉證之責任。
    但法律別有規定，或依其情形顯失公平者，不在此限，民事
    訴訟法第277條定有明文；又民事訴訟如係由原告主張權利
    者，應先由原告負舉證之責，若原告先不能舉證，以證實自
    己主張之事實為真實，則被告就其抗辯事實即令不能舉證，
    或其所舉證據尚有疵累，亦應駁回原告之請求；依民法第18
    4條第1項前段規定，侵權行為之成立，須行為人因故意過失
    不法侵害他人權利，亦即行為人須具備歸責性、違法性，並
    不法行為與損害間有因果關係，始能成立，且主張侵權行為
    損害賠償請求權之人，對於侵權行為之成立要件應負舉證責
    任，最高法院17年上字第917號判例、100年台上字第328 號
    判決參照。
  2.經查，原告主張渠等所有之房屋業因被告等之施工而致受有
    損害云云，業據提出照片、調解通知書等件為證，且被告等
    為系爭工程之承攬人，於系爭工程施工致鄰近地區多數鄰房
    受損等情，為兩造所不爭執，並有被告委請台北市土木技師
    公會辦理鄰損鑑定，該公會於98年9月1日及99年5月19日出
    具之鑑定報告均認定包含除原告陳其昌外之原告所有房屋，
    確因被告等之施工而受損。至就原告陳其昌主張其所有之房
    屋因被告等之施工而受損乙情，原告陳其昌自應就此負舉證
    之責。查原告陳其昌固以原證4、5之照片主張其因被告等之
    施工而受有損害，惟原告陳其昌是否受有損害？損害金額若
    干？尚非無疑。況原告陳其昌自認其所有上揭房屋現出租予
    全家便利超商，由全家便利超商自行出資裝潢後作為營業使
    用等情（詳本院卷(三)第92頁），則縱有房屋損害，亦已由全
    家便利超商出資修繕後作為營業使用，原告陳其昌未另行舉
    證於全家便利超商出資修繕後，尚有其他房屋受損之情，揆
    諸首揭說明，原告陳其昌舉證尚嫌不足，則其請求被告等依
    侵權行為法律關係負連帶賠償責任云云，尚乏其據，應予駁
    回。
  3.按因故意或過失，不法侵害他人之權利者，負損害賠償責任
    ；數人共同不法侵害他人之權利者，連帶負損害賠償責任，
    民法第184條第1項前段、第185條第1項分別定有明文。查被
    告等為系爭工程之承攬人，原告翁育民、吳婌華（陳吳婌華
    ）、趙春元、鄭能奮、溫秀香、詹秋碧、游何梅蘭、粘春居
    、周進財、洪陳多、洪允能、洪文誼、洪丙丁、侯源成所有
    之房屋確實因被告之施工而受損，是以，被告等自應依前揭
    規定，連帶對原告翁育民、吳婌華（原名陳吳婌華）、趙春
    元、鄭能奮、溫秀香、詹秋碧、游何梅蘭、粘春居、周進財
    、洪陳多、洪允能、洪文誼、洪丙丁、侯源成所受損害負賠
    償責任。
  (二)原告得請求之金額為若干？
  1.按因故意或過失，不法侵害他人之權利者，負損害賠償責任
    ；不法毀損他人之物者，被害人得請求賠償其物因毀損所減
    少之價額責任；負損害賠償責任者，除法律另有規定或契約
    另有訂定外，應回復他方損害發生前之原狀。因回復原狀而
    應給付金錢者，自損害發生時起，加給利息。第一項情形，
    債權人得請求支付回復原狀所必要之費用，以代回復原狀，
    民法第184條第1項前段、第196條、第213條分別定有明文。
  2.本件原告各自請求被告等連帶賠償之金額雖不相同，惟除原
    告黃蓮鳳請求賠償不能工作之損失外，渠等請求之項目可區
    分為：(1)因房屋受損，為回復原狀而須支付之修復費用、(2)
    因屋損而導致房屋交易價值貶損之損害。原告各項請求是否
    有理由，以下析論之。
    (1)修復費用部分：
      原告陳其昌部分業如前述，因其舉證尚嫌不足，故其尚
        不得請求被告等依侵權行為法律關係負連帶賠償責任，
        是此部分之請求自屬無理。
      原告翁育民、吳婌華（原名陳吳婌華）、趙春元、鄭能
        奮、溫秀香、詹秋碧、游何梅蘭、粘春居、周進財、洪
        陳多、洪允能、洪文誼、洪丙丁、侯源成等所有之房屋
        因被告施作系爭工程而受損，所需之修復費用業據台北
        市土木技師公會鑑定，雖原告主張上開鑑定報告所估金
        額過低，並提出侑梓企業有限公司之估價單為據（詳本
        院卷(三)第66頁至第88頁），惟查，原告所提之侑梓企業
        有限公司之估價單，未見現場勘察之說明，亦未提出估
        價之依據；反觀台北市土木技師公會鑑定報告係派員親
        往現場勘察、拍照且詳載上開房屋之損害修復方式（見
        外放證物被證4、5），並指明鑑定標的物損害修復費用
        之依據為台北縣建築工程施工損壞鄰房鑑定手冊，是可
        認侑梓企業有限公司出具之估價單要乏實據，為本院所
        不採；台北市土木技師公會之鑑定報告則為有相當之依
        據而值參考。從而原告翁育民、吳婌華（原名陳吳婌華
        ）、趙春元、鄭能奮、溫秀香、詹秋碧、游何梅蘭、粘
        春居、周進財、洪陳多、洪允能、洪文誼、洪丙丁、侯
        源成就其屋損所得請求修復費用為如附表所示「應給付
        金額欄」，逾此範圍外之數額即無理由。
    (2)貶價損害部分：
      原告陳其昌尚不得請求被告等依侵權行為法律關係負連
        帶賠償責任，同前所述，是其此部分之請求亦無理由。
      按當事人已證明受有損害而不能證明其數額或證明顯有
        重大困難者，法院應審酌一切情況，依所得心證定其
        數額，民事訴訟法第222條第2項定有明文，又按89年2
        月9日修正之民事訴訟法第222條第2項增訂，當事人已
        證明受有損害而不能證明其數額或證明顯有重大困難者
        ，法院應審酌一切情況，依所得心證定其數額，該增訂
        含有證明責任規範存在價值，損害額證明極度困難時，
        法院基於全辯論意旨及調查證據結果，仍不能獲得損害
        賠償額確信時，俾使權利容易實現，減輕損害額證明之
        舉證責任，最高法院93年度台上字第2213號判決可資參
        照。是依前揭舉證之法則，原告主張權利者，其原應就
        所主張者負舉證之責任，惟如當事人已證明受有損害而
        損害額證明極度困難時，法院始須基於全辯論意旨及調
        查證據結果，依所得心證定其數額，以使其權利容易實
        現，反面推之，如當事人於證明其損害數額並無重大困
        難時，法院即不得違於法定舉證責任分配之原則而率予
        減輕其損害額證明之舉證責任以符公平。經查，原告雖
        以提出估價報告主張渠等所受之貶價損害，然查：系爭
        估價報告係以勘估標的因捷運施工造成房屋受損之現況
        下，推估其減損價值，惟原告業已請求修復費用，則原
        告請求之貶價損害即應以修復後為為估價之基準，是系
        爭估價報告於本件之參考價值已堪存疑。又原告就其所
        受損害數額原因證明並非存有困難之情事，本院依法並
        不得自行審酌一切情況而依所得心證定其數額，其仍應
        依舉證責任證明其主張之損害額為可採已為前述，惟原
        告迄今均未能就其主張之受有所述之價值貶損損害額之
        事實舉證以實其說，而被告等就此既抗辯原告未受有損
        害，則揆諸前揭說明，原告此部分之主張即為無據。
  3.原告黃蓮鳳請求不能工作之損失690,000元部分：
    按損害賠償之債，以有損害之發生及有責任原因之事實，並
    二者之間，有相當因果關係為成立要件。故原告所主張損害
    賠償之債，如不合於此項成立要件者，即難謂有損害賠償請
    求權存在。所謂相當因果關係，係以行為人之行為所造成之
    客觀存在事實，依經驗法則，可認通常均可能發生同樣損害
    之結果而言；如有此同一條件存在，通常不必皆發生此損害
    之結果，則該條件與結果並不相當，即無相當因果關係；不
    能僅以行為人就其行為有故意過失，自認該行為與損害間有
    相當因果關係。是原告請求被告賠償不能工作損失，須以原
    告所受損害與被告之行為間有相當因果關係為前提，且原告
    對此須負舉證之責。本件原告黃蓮鳳主張其因被告施作系爭
    工程致鄰損事件，原告黃蓮鳳為專心房屋之搬遷及修繕，期
    間3個月不能工作，請求不能工作薪資損失云云。經查，被
    告施工系爭工程雖致原告黃蓮鳳居住之房屋受有損害，惟房
    屋損害與原告黃蓮鳳不能工作間並無相當因果關係，且該房
    屋與原告黃蓮鳳之工作業務無涉，原告黃蓮鳳以此主張不能
    工作，洵屬無理。
四、綜上所述，原告依民法第184條第1項前段規定、第185條規
    定，請求被告連帶賠償如附表「應給付金額」欄所示金額，
    並加計自起訴狀繕本送達翌日即99年9月24日起至清償日止
    ，按年息5%計算之法定遲延利息，為有理由，應予准許；其
    逾此數額之請求，為無理由，應予駁回。
五、又本件所命被告給付各原告之金額，未逾新臺幣50萬元，爰
    依民事訴訟法第389條第1項第5款規定，就原告勝訴部分，
    依職權宣告假執行。又被告陳明願供擔保，請准宣告免為假
    執行，核無不合，爰酌定如主文第4項所示相當之擔保金額
    宣告之。至於原告敗訴部分，其假執行之聲請失所附麗，應
    予駁回。
六、本件事實已臻明確，兩造其餘之攻擊或防禦方法，及未經援
    用之證據，經本院斟酌後，認為與判決基礎之事實並無影響
    ，均不足以影響本裁判之結果，自無庸一一詳予論駁之必要
    ，併此敘明。
七、訴訟費用負擔之依據：民事訴訟法第79條、第85條第1、2項
    。
中    華    民    國   100    年    11    月    29    日
                  民事第八庭    法  官  宣玉華
以上正本係照原本作成
如對本判決上訴，須於判決送達後20日內向本院提出上訴狀。如
委任律師提起上訴者，應一併繳納上訴審裁判費。
中    華    民    國   100    年    11    月    29    日
                                書記官  吳珊華
附表：
┌──┬──────┬────┬─────┬────┬─────┬────┐
│編號│門牌號碼    │原告    │請求金額  │應給付金│預供擔保金│訴訟費用│
│    │            │        │（元）    │額（元）│額（元）  │負擔    │
├──┼──────┼────┼─────┼────┼─────┼────┤
│ 1. │新北市三重區│陳其昌  │1,549,438 │0       │－        │8％     │
│    │三和路4段252│        │          │        │          │        │
│    │號1樓       │        │          │        │          │        │
├──┼──────┼────┼─────┼────┼─────┼────┤
│ 2. │新北市三重區│翁育民  │1,464,986 │83,381  │83,381    │7％     │
│    │三和路4段252│        │          │        │          │        │
│    │號2樓       │        │          │        │          │        │
├──┼──────┼────┼─────┼────┼─────┼────┤
│ 3. │新北市三重區│吳婌華（│875,865   │207,874 │207,874   │3％     │
│    │三和路4段252│原名陳吳│          │        │          │        │
│    │號3樓       │婌華）  │          │        │          │        │
├──┼──────┼────┼─────┼────┼─────┼────┤
│ 4. │新北市三重區│趙春元  │810,913   │155,445 │155,445   │3％     │
│    │三和路4段252│        │          │        │          │        │
│    │號4樓       │        │          │        │          │        │
├──┼──────┼────┼─────┼────┼─────┼────┤
│ 5. │新北市三重區│鄭能奮  │2,230,479 │105,599 │105,599   │11％    │
│    │三和路4段254│        │          │        │          │        │
│    │號1樓、2樓  │        │          │        │          │        │
├──┼──────┼────┼─────┼────┼─────┼────┤
│ 6. │新北市三重區│溫秀香  │779,773   │167,499 │167,499   │3％     │
│    │三和路4段254│        │          │        │          │        │
│    │號3樓       │        │          │        │          │        │
├──┼──────┼────┼─────┼────┼─────┼────┤
│ 7. │新北市三重區│詹秋碧  │689,707   │95,666  │95,666    │3％     │
│    │三和路4段254│        │          │        │          │        │
│    │號4樓       │        │          │        │          │        │
├──┼──────┼────┼─────┼────┼─────┼────┤
│ 8. │新北市三重區│游何梅蘭│729,641   │165,202 │165,202   │3％     │
│    │三和路4段254│        │          │        │          │        │
│    │號5樓       │        │          │        │          │        │
├──┼──────┼────┼─────┼────┼─────┼────┤
│ 9. │新北市三重區│粘春居  │2,528,479 │247,258 │247,258   │12％    │
│    │三和路4段256│        │          │        │          │        │
│    │號1樓、2樓  │        │          │        │          │        │
├──┼──────┼────┼─────┼────┼─────┼────┤
│ 10.│新北市三重區│周進財  │829,641   │147,320 │147,320   │3％     │
│    │三和路4段256│        │          │        │          │        │
│    │號5樓       │        │          │        │          │        │
├──┼──────┼────┼─────┼────┼─────┼────┤
│ 11.│新北市三重區│洪陳多  │1,883,195 │201,484 │201,484   │9％     │
│    │三和路4段258│        │          │        │          │        │
│    │號1樓       │        │          │        │          │        │
├──┼──────┼────┼─────┼────┼─────┼────┤
│ 12.│新北市三重區│洪允能  │744,484   │73,082  │73,082    │3％     │
│    │三和路4段258│        │          │        │          │        │
│    │號2樓       │        │          │        │          │        │
├──┼──────┼────┼─────┼────┼─────┼────┤
│ 13.│新北市三重區│洪文誼  │769,373   │61,795  │61,795    │4％     │
│    │三和路4段258│        │          │        │          │        │
│    │號3樓       │        │          │        │          │        │
├──┼──────┼────┼─────┼────┼─────┼────┤
│ 14.│新北市三重區│洪丙丁  │754,307   │137,577 │137,577   │3％     │
│    │三和路4段258│        │          │        │          │        │
│    │號4樓       │        │          │        │          │        │
├──┼──────┼────┼─────┼────┼─────┼────┤
│ 15.│新北市三重區│侯源成  │2,448,479 │31,801  │31,801    │12％    │
│    │三和路4段260│        │          │        │          │        │
│    │號1樓、2樓  │        │          │        │          │        │
├──┼──────┼────┼─────┼────┼─────┼────┤
│ 16.│新北市三重區│黃蓮鳳  │690,000   │0       │－        │3％     │
│    │三和路4段252│        │          │        │          │        │
│    │號2樓       │        │          │        │          │        │
└──┴──────┴────┴─────┴────┴─────┴────┘